# 请教陈版：疫情影响下，负成本存货业务的收入成本确认问题

提问人：Libeccio 时间：2020-10-19 08:05:08
请教大家一个问题：
背景：A公司出口硫酸，出口受疫情影响，国际上硫酸价值为负，B公司是A公司的硫酸供应商，硫酸是B公司的副产品，因为储存特殊性硫酸不出售会影响B公司的正常运营，所以这期间A公司从B公司采购硫酸的价格为负数，可以理解为B需要付给A代销服务费或者销售补贴款的性质，A在向客户C公司销售的时候同样会补贴给C公司一部分款项，这种销售模式通常是以销定采，但是也有先集采储存在港口码头的情况。
问题： 1 、如果A从B采购了 10 吨硫酸，收到补贴款 200 美金，销售给C公司 10 吨，支付 150 美金，应该确认收入200 、成本 150 吗？ 2 、如果没销售出去，储存在港口，那是确认存货-200吗？后续销售出去的时候怎么确认收入成本呢？

回答人：chenyiwei
由于硫酸是B公司的副产品，因为储存特殊性硫酸不出售会影响B公司的正常运营，故可以认为B支付给A的款项相当于危险废物的处理费，而A再将该处理业务转包给C。
因此，A从B收到的款项应确认为一项负债（预收账款，新准则下为合同负债），到A再将该部分硫酸转让给C时，将这部分合同负债转为收入，同时将支付给C的款项确认为成本。存货的账面价值不能为负数。